---
title: "Raport - Śledzie"
author: "Mikołaj Mierzejewski"
date: "`r Sys.Date()`"
output: 
  html_document:
    toc: true
    toc_float:
      collapsed: false
---

# Karłowacenie śledzi oceanicznych

## Podsumowanie

lorem ipsum

## Użyte biblioteki

```{r biblioteki, warning=FALSE, message=FALSE}
library(dplyr)
library(ggplot2)
library(plotly)
library(zoo)
library(corrplot)
library(caret)
```

## Powtarzalność eksperymentów
```{r seed, echo=FALSE, warning=FALSE, message=FALSE}
seed_ustalony <- 23
set.seed(seed_ustalony)
```

By eksperymenty były powtarzalne seed został określony na **`r seed_ustalony`**

## Użyte dane

Dane wczytywne są z pliku *sledzie.csv*.

```{r wczytywanie_danych, cache=TRUE}
df <- read.csv("sledzie.csv")
```


### Brakujące dane
```{r podgląd danych, echo=FALSE}
head(df)
```

Przy przeglądzie danych da się zauważyć puste wartości reprezentowane przez znak '?':

```{r czyszczenie_danych, echo=FALSE, warning=FALSE}
df <- as.data.frame(sapply(df, as.numeric))
df <- na.aggregate(df)
head(df)
```

W celu uporania się z tym problemem typ danych został zmieniony na *numeric*, a powstałe w taki sposób wartości *NA* za pomocą *na.aggregate* uśrednione wzlędem swoich sąsiadów.

## Podsumowanie zbioru

Zbiór składa się z ** `r nrow(df)` ** wierszy opisanych za pomocą ** `r ncol(df)` ** kolmn. Postawowe statystiki zbioru prezentują się następująco:


```{r summary, echo=FALSE}
summary(df)
```

## Rozkłady zmiennych

Poniżej prezentowane są histogramy otyczące dostępnych w zbiorze danych zmiennych.

### Długość złowionego śledzia [cm] - length
```{r, echo=FALSE, warning=FALSE}
ggplot(df, aes(x = length)) + geom_histogram(binwidth = .5) + geom_vline(aes(xintercept = mean(length, na.rm = T)), colour = "red")
```

### Dostępność planktonu [zagęszczenie Calanus finmarchicus gat. 1] - cfin1
```{r, echo=FALSE, warning=FALSE}
ggplot(df, aes(x = cfin1)) + geom_histogram(binwidth = .5) + geom_vline(aes(xintercept = mean(cfin1, na.rm = T)), colour = "red")
```

### Dostępność planktonu [zagęszczenie Calanus finmarchicus gat. 2] - cfin2
```{r, echo=FALSE, warning=FALSE}
ggplot(df, aes(x = cfin2)) + geom_histogram(binwidth = .5) + geom_vline(aes(xintercept = mean(cfin2, na.rm = T)), colour = "red")
```

### Dostępność planktonu [zagęszczenie Calanus helgolandicus gat. 1] - chel1
```{r, echo=FALSE, warning=FALSE}
ggplot(df, aes(x = chel1)) + geom_histogram(binwidth = .5) + geom_vline(aes(xintercept = mean(chel1, na.rm = T)), colour = "red")
```

### Dostępność planktonu [zagęszczenie Calanus helgolandicus gat. 2] - chel2
```{r, echo=FALSE, warning=FALSE}
ggplot(df, aes(x = chel2)) + geom_histogram(binwidth = .5) + geom_vline(aes(xintercept = mean(chel2, na.rm = T)), colour = "red")
```

### Dostępność planktonu [zagęszczenie widłonogów gat. 1] - lcop1
```{r, echo=FALSE, warning=FALSE}
ggplot(df, aes(x = lcop1)) + geom_histogram(binwidth = .5) + geom_vline(aes(xintercept = mean(lcop1, na.rm = T)), colour = "red")
```

### Dostępność planktonu [zagęszczenie widłonogów gat. 2] - lcop2
```{r, echo=FALSE, warning=FALSE}
ggplot(df, aes(x = lcop2)) + geom_histogram(binwidth = .5) + geom_vline(aes(xintercept = mean(lcop2, na.rm = T)), colour = "red")
```

### Natężenie połowów w regionie [ułamek pozostawionego narybku] - fbar
```{r, echo=FALSE, warning=FALSE}
ggplot(df, aes(x = fbar)) + geom_histogram(binwidth = .5) + geom_vline(aes(xintercept = mean(fbar, na.rm = T)), colour = "red")
```

### Roczny narybek [liczba śledzi] - recr
```{r, echo=FALSE, warning=FALSE, message=FALSE}
ggplot(df, aes(x = recr)) + geom_histogram() + geom_vline(aes(xintercept = mean(recr, na.rm = T)), colour = "red")
```

### Łączne roczne natężenie połowów w regionie [ułamek pozostawionego narybku] - cumf
```{r, echo=FALSE, warning=FALSE}
ggplot(df, aes(x = cumf)) + geom_histogram(binwidth = .5) + geom_vline(aes(xintercept = mean(cumf, na.rm = T)), colour = "red")
```

### Łączna liczba ryb złowionych w ramach połowu [liczba śledzi] - totaln
```{r, echo=FALSE, warning=FALSE, message=FALSE}
ggplot(df, aes(x = totaln)) + geom_histogram() + geom_vline(aes(xintercept = mean(totaln, na.rm = T)), colour = "red")
```

### Temperatura przy powierzchni wody [°C] - sst
```{r, echo=FALSE, warning=FALSE}
ggplot(df, aes(x = sst)) + geom_histogram(binwidth = .5) + geom_vline(aes(xintercept = mean(sst, na.rm = T)), colour = "red")
```

### Poziom zasolenia wody [Knudsen ppt] - sal
```{r, echo=FALSE, warning=FALSE}
ggplot(df, aes(x = sal)) + geom_histogram(binwidth = .5) + geom_vline(aes(xintercept = mean(sal, na.rm = T)), colour = "red")
```

### Miesiąc połowu [numer miesiąca] - xmonth
```{r, echo=FALSE, warning=FALSE}
ggplot(df, aes(x = xmonth)) + geom_histogram(binwidth = .5) + geom_vline(aes(xintercept = mean(xmonth, na.rm = T)), colour = "red")
```

### Oscylacja północnoatlantycka [mb] - nao
```{r, echo=FALSE, warning=FALSE}
ggplot(df, aes(x = nao)) + geom_histogram(binwidth = .5) + geom_vline(aes(xintercept = mean(nao, na.rm = T)), colour = "red")
```

## Analiza
### Wykres
```{r wykresy, echo=FALSE, cache=TRUE}
plot_time <- ggplot(df, aes(x=X, y=length)) + geom_point() + geom_jitter() 
ggplotly(plot_time)
```

Na wyżej wyświetlonym wykresie zaprezentowano zmiany długości śledzi oceanicznych wyławianych w Europie z ostatnich 60 lat. Zwizualizowane dane potwierdzają zaobserwowany trend, dotyczący karłowacenia wyławianych śledzi. 

### Korelacje

W celu określenia wpływowości argumentów na długość i zwizualizowania ich stworzono poniższą macierz:

```{r korelacje, echo=FALSE}
corrplot(cor(df), number.cex = 0.5, addCoef.col = 1, type = 'upper')
```

Na powyższym wykresie korelacji można zaobserwować interesujących nas z perspektywy długości śledzi korelacji. 
Dodatnią korelację w pewnym stopniu wykazuje:

* Natężenie połowów w regionie [ułamek pozostawionego narybku] - fbar,

* Dostępność planktonu [zagęszczenie widłonogów gat. 1] - lcop1,

* Dostępność planktonu [zagęszczenie Calanus helgolandicus gat. 1] - chel1,

natomiast negatywnie skorelowane z długością śledzi są:

* Temperatura przy powierzchni wody [°C] - sst,

* Oscylacja północnoatlantycka [mb] - nao.

## Wnioski

Z pośród wszystkich wymienionych mocniej skorelowanych argumentów, najbardziej wpływowy zdaje się być *temperatura przy powierzchni wody*.
Uwagę jednak, poza bezpośrednio najbardziej wpływowym  parametrem *sst*, może wzbudzić *oscylacja północnoatlantycka*. Parametr ten rosnie z czasem (korelacja dodatnia z *X*) i jest zdecydowanie negatynie skorelowane z *zagęszczenie widłonogów gat. 1* i *zagęszczenie Calanus helgolandicus gat. 1*. Warto również zwrócić uwage na zdecydowanie pozytywną korelację parametru z *temperaturą przy powierzchni wody*.
Najbardziej znaczącym jednak parametrem zdaje się być *temperatura* (na którą lokalny wpływ ma *oscylacja północnoatlantycka*) i to w nim, wraz z parametrem *nao*, można wyszukiwać pośredniogo jak i bezpośredniego powodu obserwowanych zmian. 

## Predykcja długości

```{r predykcja_setup, echo=FALSE, cache=TRUE}
library(caret)
inTraining <- createDataPartition( y = df$length ,p = .7, list = FALSE)
training <- df[ inTraining,]
testing  <- df[-inTraining,]
ctrl <- trainControl(method = "repeatedcv", number = 2, repeats = 5)
```

```{r, echo=FALSE, cache=TRUE}
rfModel <- train(length ~ ., data = training, method = "rf", trControl = ctrl, tuneGrid = data.frame(mtry = 8), importance = TRUE)
rfModel
```
## Wyniki modelu

Poniżej prezentuje się rezultat wytrenowania i modelu (Random Forest), zawierający znaczące parametry odnoszące się do długości śledzi.

```{r, echo=FALSE, cache=TRUE}
importance <- varImp(rfModel, scale = TRUE)
plot(importance, top=10)
```