---
title: "Raport - Śledzie"
author: "Mikołaj Mierzejewski"
date: "`r Sys.Date()`"
output: 
  html_document:
    toc: true
    toc_float:
      collapsed: false
---

# Karłowacenie śledzi oceanicznych

##Podsumowanie

lorem ipsum

## Użyte biblioteki

```{r biblioteki, warning=FALSE, message=FALSE}
library(dplyr)
library(ggplot2)
library(plotly)
```

## Powtarzalność eksperymentów
```{r seed, echo=FALSE, warning=FALSE, message=FALSE}
seed_ustalony <- 23
set.seed(seed_ustalony)
```

By eksperymenty były powtarzalne seed został określony na **`r seed_ustalony`**

## Użyte dane

lorem ipsum

```{r wczytywanie_danych, cache=TRUE}
df <- read.csv("sledzie.csv")
```

lorem ipsum

### Brakujące dane
```{r podgląd danych, echo=FALSE}
head(df)
```

lorem ipsum

TODO

## Podsumowanie zbioru

Zbiór składa się z `r nrow(df)` wierszy opisanych za pomocą `r ncol(df)` kolmn

Kolejne kolumny w zbiorze danych to:

* length: długość złowionego śledzia [cm];
* cfin1: dostępność planktonu [zagęszczenie Calanus finmarchicus gat. 1];
* cfin2: dostępność planktonu [zagęszczenie Calanus finmarchicus gat. 2];
* chel1: dostępność planktonu [zagęszczenie Calanus helgolandicus gat. 1];
* chel2: dostępność planktonu [zagęszczenie Calanus helgolandicus gat. 2];
* lcop1: dostępność planktonu [zagęszczenie widłonogów gat. 1];
* lcop2: dostępność planktonu [zagęszczenie widłonogów gat. 2];
* fbar: natężenie połowów w regionie [ułamek pozostawionego narybku];
* recr: roczny narybek [liczba śledzi];
* cumf: łączne roczne natężenie połowów w regionie [ułamek pozostawionego narybku];
* totaln: łączna liczba ryb złowionych w ramach połowu [liczba śledzi];
* sst: temperatura przy powierzchni wody [°C];
* sal: poziom zasolenia wody [Knudsen ppt];
* xmonth: miesiąc połowu [numer miesiąca];
* nao: oscylacja północnoatlantycka [mb].

```{r summary, echo=FALSE}
summary(df)
```

